---
title: "R Notebook"
output: html_notebook
---

**I. Tiền xử lý số liệu - Đọc dữ liệu và xem 10 dòng đầu tiên của dữ liệu.**

```{r}
data<-read.csv("StudentsPerformance.csv")
head(data,10)
```

**Kiểm tra cấu trúc của tệp tin**

```{r}
str(data)
```

Dựa trên kết quả cho thấy, tệp tin bao gồm 1000 quan sát với 8 biến, Trong đó, các biến math.score, reading_score, writing.score là các biến liên tục. Còn lại là các biến phân loại

------------------------------------------------------------------------

II. **Làm sạch dữ liệu**

-   **Kiểm tra dữ liệu khuyết trong tập tin**

```{r}
colSums(is.na(data))
```

**Nhận xét**: Không có dữ liệu khuyết trong tập tin

**Kiểm tra các giá trị của từng biến phân loại**

*Kiểm tra các giá trị của Gender:*

```{r}
unique(data$gender)
```

*Kiểm tra các giá trị của race/ethnicity:*

```{r}
unique(data$race.ethnicity)
```

*Kiểm tra các giá tị của parental level of education:*

```{r}
unique(data$parental.level.of.education)
```

*Kiểm tra các giá trị của lunch:*

```{r}
unique(data$lunch)
```

*Kiểm tra giá trị của test_preparation_course*

```{r}
unique(data$test.preparation.course)
```
